LUIS HENRIQUE PROGRAMADOR FRONT-END 22 anos - homem - solteiro

CONTATO

(61) 99192-5914 luis.hdgs@gmail.com

PROFILE

Sou um desenvolvedor front-end com mais de um ano de experiência. Minhas habilidades incluem (HTML5, CSS3, jQuery, REST API, iONIC, Angular, Node.js TypeScript,JavaScript...etc) Tenho expertise em manutenção de sites e aplicações web, além de trabalhar com bibliotecas como React e Bootstrap 5. Estou focado em entregar soluções de alta performance para atender às demandas do mercado.

SKILLS

- DEVTOOLS
- DATALOG
- SLACK
- JQUERY
- Bootstrap
- NODEJS
- IONIC
- API REST
- ATLASSIAN JIRA;
- GITHUB;
- DAILY SCRUMM

Clique aqui



EXPERIENCE

PREPARA CURSOS

FRONT-END DEVELOPER | ABRIL 2018 - ABRIL 2019

- Desenvolvimento de ferramentas de controle de tráfego para usuários usando REST & NODE.
- Auxílio na resolução de bugs e problemas em plataforma de ensino online.

BIT-NICK.INC

FRONT-END REACT DEVELOPER | JUL 2021 - NOV 2021

 Criar conexões de exchanges para uma blockchain local com função de criar Wallets para uma criptocoin

MY ESHOP

FRONT-END VTEX DEVELOPER | NOV 2021 - FEV 2022

 Criou, Manipulou, personalizou e automatizou páginas de sites e aplicações web com VTEX ,html, sass & Jquery

TGT DIGITAL

FRONT-END ANGULAR DEVELOPER | JUL 2022 - JUL 2023

• Angular frontend developer

IMOVEISTOCK

SOFTWARE DEVELOPER | JUL 2023 - ATUAL

• Angular frontend developer - iONIC Developer

FORMAÇÃO ACADÊMICA

BA EM ENGENHARIA DE SOFTWARE

UNIEURO | 2020 - 2024

CERTIFICAÇÕES

ASSEMBLY MAINTENANCE AND CONFIGURATION OF COMPUTERS

PREPARE COURSES
JUL 2016

ANGULAR FULL-STACK PROJECT

UDEMY NOV 2019

HTML5, CSS3, JS, REST, NODE & REACT

UDEMY APRIL 2020

ADVANCED EXCEL

BOWTIE FEB 2017

GIT & GIT-HUB

DIGITALINNOVATIONONE
JUL 2020

